【裁判字號】    94,上訴,4190
【裁判日期】    950124
【裁判案由】    毒品危害防制條例
【裁判全文】
臺灣高等法院刑事判決
上  訴  人
即  被  告  甲○○
                    （另案在臺灣臺北監獄執行中）
上列上訴人因違反毒品危害防制條例案件，不服臺灣士林地方法
院94年度訴字第705號，中華民國94年11月17日第一審判決（起
訴案號：臺灣士林地方法院檢察署94年度毒偵字第1775號），提
起上訴，本院判決如下：
    主  文
上訴駁回。
    事  實
一、甲○○有違反麻醉藥品管理條例、竊盜、過失傷害、偽造文
    書等前科紀錄，其中所犯竊盜罪，經本院91年上易字第2145
    號判決有期徒刑2年6月確定，入監執行，於民國（下同）93
    年3月23日縮刑假釋出監，於93年8月5日縮刑期滿未經撤銷
    假釋而執行完畢。又甲○○曾因2次施用毒品案件，經臺灣
    士林地方法院先後以88年毒聲字第1761號、91年毒聲字第
    869號裁定送觀察、勒戒後，均認無繼續施用毒品傾向，分
    別於88年9月23日及91年10月14日執行完畢釋放，嗣並由臺
    灣士林地方法院檢察署檢察官分別以88年度毒偵字第360號
    、91年度毒偵字第773號處分不起訴確定。甲○○嗣又3犯施
    用第二級毒品案件，經臺灣板橋地方法院94年訴字第370號
    判決判處有期徒刑7月，同年6月1日判決確定，再因竊盜案
    經臺灣士林地方法院94年易字第343號判決有期徒刑1年8月
    確定，與前述有期徒刑7月經裁定合併應執行有期徒刑2年，
    現在臺灣臺北監獄執行中。
二、詎甲○○仍不知悛悔，於前述觀察、勒戒執行完畢釋放後5
    年內，及受前述2年6月有期徒刑執行完畢後五年內，復基於
    施用第一級毒品之概括犯意，於94年4月4日某時及同年4月5
    日上午7時許，連續在台北縣八里鄉○○路○段356巷46號旁
    鐵皮屋內，以針筒注射方式，施用第1級毒品海洛因2次；甲
    ○○另基於施用第二級毒品之概括犯意，於其另案被訴施用
    第二級毒品犯行後（臺灣板橋地方法院94年訴字第370號案
    於94年3月31日宣示判決，該案因甲○○未上訴，嗣於94年6
    月1日確定，但本件施用第二級毒品之時間，在該案宣示判
    決之後，為該案既判力所不及，參看最高法院82年第4次刑
    事庭會議決議），之同年4月2日起至同年4月5日上午7時止
    ，連續在上揭處所，以玻璃球內放置安非他命加以點火燒烤
    而吸煙之方式，施用第二級毒品安非他命3次。嗣於94年4月
    5 日14時30分許，甲○○因駕駛贓車為警逮捕，經警徵得甲
    ○○之同意搜索其上址處所，當場扣得甲○○所有之分裝袋
    1個（起訴書事實欄誤載為2個，內有海洛因殘渣，量微無從
    剝離秤重）、安非他命1包（毛重0.25公克，驗餘淨重0.233
    公克）、使用過之注射針筒2支（起訴書事實欄誤載為1支）
    ，並徵得其同意後，採尿送驗。因甲○○為警所採之上開尿
    液，經送鑑驗後，呈毒品陽性反應，而查悉上情。
三、案經臺北縣政府警察局蘆洲分局報告臺灣士林地方法院檢察
    署檢察官偵查起訴。
    理  由
一、上訴人即被告甲○○於原審及本院審理時對前揭事實坦白承
    認，又被告為警逮捕當日（即94年4月5日），在警局所採尿
    液，經送台灣檢驗科技股份有限公司以酵素免疫分析法初驗
    後，再以氣相層析質譜儀法複驗，證實該尿液呈嗎啡（即施
    用海洛因之代謝物）及安非他命陽性反應，有該公司於94年
    4月20日出具之濫用藥物尿液檢驗報告1紙附卷可稽（附於偵
    卷第17頁），又被告為警查獲時，在上址處所扣得之透明晶
    體1包（毛重0.25公克，採樣0.017公克送驗，驗餘淨重0.23
    3公克），係被告所有之物，業據其供承在卷，經送台灣檢
    驗科技股份有限公司鑑驗結果，證實內含第二級毒品甲基安
    非他命成分，亦有該公司94年7月21日出具之濫用藥物檢驗
    報告1紙在卷可稽（附於偵卷第18頁），此外，並有被告自
    承施用海洛因後，剩餘之分裝袋1個（內有海洛因殘渣，量
    微無法剝離秤重）及使用過之注射針筒2支扣案足憑，足認
    被告自白與事實相符，可以採信。而查獲之分裝袋1個，內
    有海洛因殘渣，因量微無從剝離秤重而未鑑定，但依被告之
    自白及被告之尿液檢驗呈嗎啡反應，堪認確係存有海洛因殘
    渣。又被告前因施用毒品案件，經法院裁定送觀察、勒戒，
    並於91年10月14日釋放等情，亦有臺灣士林地方法院檢察署
    刑案資料查註紀錄表、本院被告前案紀錄表及法務部全國檢
    察官線上查詢刑案人犯在監所最新資料報表等件存卷可考。
    綜上，被告係於觀察勒戒執行完畢釋放後，5年內再犯本案
    施用毒品之犯行，本案事證明確，被告犯行堪以認定。
二、查海洛因為毒品危害防制條例第2 條第2 項第1 款所稱之第
    一級毒品，安非他命為同條例之同條項第2款所稱之第二級
    毒品。核被告甲○○所為，係犯毒品危害防制條例第10條第
    1項之施用第一級毒品罪及同條第2項之施用第二級毒品罪。
    其分別持有第一級毒品海洛因及第二級毒品安非他命進而施
    用，持有第一級毒品及第二級毒品之低度行為，應分別為施
    用第一級毒品罪及施用第二級毒品罪之高度行為所吸收，均
    不另論罪。又其先後二次施用第一級毒品海洛因及先後三次
    施用第二級毒品安非他命之犯行，分別為時間密接，分別犯
    構成要件相同之罪名，顯係分別基於概括犯意反覆為之，均
    為連續犯，均應分別以一罪論，並均依刑法第56條之規定加
    重其刑。被告所犯上開二罪，犯意各別，罪名互異，應予分
    論併罰。被告曾有如事實欄所示前科犯行，其中受有期徒刑
    2 年6月之執行，於93年3月23日縮刑假釋出監，於93年8月5
    日縮刑期滿未經撤銷假釋而執行完畢，有本院被告前案紀錄
    表附卷可考，其於受有期徒刑執行完畢後5年內，再犯本案
    有期徒刑以上之二罪，均為累犯，應各依刑法第47條之規定
    加重其刑，前述刑之加重有二原因，依刑法第70條規定，遞
    加之。
三、原審審酌被告曾因施用毒品犯行而送觀察、勒戒及判處罪刑
    ，仍不知悛悔，復再施用第一級毒品及第二級毒品，惟念其
    施用毒品乃戕害自己身心健康，尚未危及他人，犯罪後坦承
    犯行之態度、犯罪之動機、目的及其智識程度等一切情狀，
    適用毒品危害防制條例第10條第1項、第2項、第18條第1項
    前段，刑法第11條前段、第56條、第47條、第51條第5款、
    第38條第1項第2款，就被告連續施用第一級毒品部分，判處
    有期徒刑壹拾月，扣案之分裝袋壹個（含其上之海洛因殘渣
    ，量微無法剝離秤重）、使用過之注射針筒貳支，係被告所
    有供犯罪所用物，予以宣告沒收，其中分裝袋上之海洛因殘
    渣（量微無從剝離秤重）並銷燬；就被告連續施用第二級毒
    品部分，判處有期徒刑玖月，扣案之安非他命壹包沒收，其
    中驗餘淨重零點貳參參公克之安非他命沒收銷燬。而後定應
    執行刑為有期徒刑壹年陸月，並重為沒收及沒收銷燬之諭知
    ，再以起訴書所指之被告部分犯嫌不成立犯罪，而不另為無
    罪之諭知（詳如後述），經核並無不合。
四、被告提起上訴，指原審量刑過重云云。惟量刑屬法院之職權
    ，原審已於理由欄內敘明量刑審酌之一切情狀，且原審量刑
    亦無失之於過重之情形，被告之上訴，核無理由，應予駁回
    。
五、公訴意旨另認：被告從93年某日起至94年4月3日某時止，尚
    有連續施用第一級毒品海洛因之犯行，另自93年某日起至起
    至94年4月1日止，亦有連續施用第二級毒品安非他命之犯行
    ，認此二部分分別與前揭論罪科刑部分，有連續犯之裁判上
    1罪關係云云。訊據被告堅詞否認此二部分之犯行。經查：
    公訴人於原審審理時，業已當庭更正被告之犯罪時間，如事
    實欄二之所載，將起訴書所指其餘上時間被告施用第一級毒
    品及第二級毒品之犯行均予以排除，參以被告既已坦承連續
    施用第一級毒品海洛因及連續施用第二級毒品安非他命犯行
    不諱，衡情應無必要再就其他構成連續犯之部分犯行猶飾詞
    卸責之必要，此外，復查無其他積極證據足認被告有如事實
    欄二所載以外之施用第一級毒品及施用第二級毒品之犯行，
    不能證明被告有此二部份之犯罪，而依公訴意旨，此二部份
    復與前開論罪科刑部分，分別有連續犯之裁判上一罪關係，
    爰均不另為無罪之諭知，附此敘明。
據上論斷，應依刑事訴訟法第368條，判決如主文。
本案經檢察官張秋雲到庭執行職務。
中    華    民    國    95    年    1    月    24     日
                  刑事第十一庭審判長法  官  張連財
                                    法  官  楊照男
                                    法  官  林明俊
以上正本證明與原本無異。
施用第一級毒品部分如不服本判決，應於收受送達後十日內向本
院提出上訴書狀，其未敘述上訴之理由者並得於提起上訴後十日
內向本院補提理由書（均須按他造當事人之人數附繕本）。
施用第二級毒品部分不得上訴。
                                    書記官  蕭進忠
中    華    民    國    95    年    2     月    8     日
附錄本案論罪科刑法條：
毒品危害防制條例第10條
施用第一級毒品者，處 6 月以上 5 年以下有期徒刑。
施用第二級毒品者，處 3 年以下有期徒刑。


司法院資訊處製作；財團法人民間司法改革基金會備份。
